【裁判字號】    89,易,1378
【裁判日期】    890929
【裁判案由】    違反著作權法
【裁判全文】
臺灣高雄地方法院刑事判決                        八十九年度易字第一三七八號
    公  訴  人  臺灣高雄地方法院檢察署檢察官
    被      告  甲○○
右列被告因違反著作權法案件，經檢察官提起公訴（八十九年度偵字第二○○三號、
第二九一七號），本院判決如左：
    主  文
甲○○以明知為侵害著作權之物，意圖營利而交付之方法侵害他人之著作權，處有期
徒刑肆月，如易科罰金，以參佰元折算壹日。
扣案新台幣參仟伍佰元、補貨明細單壹張及如附表一、二所示之盜版光碟片、盜版錄
音帶均沒收。
    事  實
一、甲○○明知如附表一、二所示光碟及錄音帶著作物均係未如附表一、二所示之各
    該著作權人合法授權，擅自重製之盜版品，竟於民國八十九年一月十四日二十時
    許，在高雄市新興區○○○路二十五之二號前之夜市擺攤，意圖營利，分別以每
    片盜版光碟新台幣（以下同）二百元，每卷盜版錄音帶一百五十元之售價，販賣
    予不特定人。嗣於翌日零時十分許，在該處為警當場查獲，並扣得如附表一、二
    所示盜版音樂光碟、錄音帶，及販賣所得三千五百元、補貨明細單一張。
二、案經如附表一、二所示之著作權人訴由高雄市政府警察局新興分局移請臺灣高雄
    地方法院檢察署檢察官偵查起訴。
    理  由
一、訊據被告甲○○雖於警訊、偵查及本院審理中均坦承有於右揭時地販賣盜版光碟
    及錄音帶，惟否認係自行販賣得利，辯稱：伊係在該夜市擺攤販售小飾品，當晚
    二十一時許，實際在該市場擺攤販賣本件盜版音樂光碟及錄音帶之綽號「阿牛」
    之不詳成年男子去吃飯，託伊代為看顧該攤位，並代為販賣，伊不知係盜版品云
    云。惟查（一）被告無法提供「阿牛」之真實姓名與年籍、住所等資料以供查証
    ，所辯是否實在已非無疑。又本件查獲當時扣案之現金三千五百均在被告本人之
    皮包扣得，此為被告於審理中供述明確，被告並供稱：伊與阿牛的錢均放在一起
    ，當日賣了幾片伊沒算，共賣了三千多元，阿牛的錢一千多元等語。按諸常理，
    被告若係暫代「阿牛」販賣本件盜版品，販賣所得自應返還「阿牛」，依被告所
    辯既不知販賣數量，又將販賣所得與自己之現金混裝於皮包，無從分別，則其如
    何確定應返還多少販賣金額予「阿牛」。足見被告所辯係暫代「阿牛」販賣本件
    盜版品云云，顯係卸責之詞，不足採信。（二）被告供承扣案之載有專緝演唱者
    姓名之明細，係其本人所寫，準備補貨之明細。被告若係單純暫代「阿牛」販賣
    本件盜版品，自無從知悉應補何貨，亦無須為此記載。況依被告所供當日「阿牛
    」應得之部分僅一千多元，焉有可能如該明細表所示應補貨之音樂光碟歌手達九
    位，錄音帶歌手達五位之可能。此益足徵被告係自行擺攤販賣而非暫代他人販賣
    本件盜版光碟及錄音帶。公訴意旨認被告係受「阿牛」之託，與阿牛共同販賣本
    件盜版品等情，尚有誤會。（三）本件被告係以每片盜版光碟新台幣（以下同）
    二百元，每卷盜版錄音帶一百五十元之售價，販賣予不特定之人，其售價顯低於
    原版品，被告所辯不知所售之物係盜版品云云顯違經驗法則，不足採信。此外，
    復有如附表一、二所示之盜版光碟、錄音帶及販賣所得現金三千五百元及補貨明
    細表一張扣案可為佐証，被告犯行應堪認定。
二、核被告所為，係犯著作權法第八十七條第二款、第九十三條第三款之明知為侵害
    著作權之物，意圖營利而交付罪。被告以一行為侵害如附表一、二所示多數著作
    權人之著作財產權，應係一行為觸犯數罪名，爰依刑法第五十五條想像競合犯之
    規定，論以一罪。爰審酌被告明知係他人擅自重製之盜版音樂光碟片、錄音帶，
    竟仍販賣予不特定人圖利，侵害他人智慧財產權，惡性原屬非輕，且犯後仍虛詞
    置辯，態度不佳等一切情狀，量處如主文所示之刑。並諭知如易科罰金之折算標
    準。扣案之補貨明細表、附表一、二所示之盜版音樂光碟片、音樂錄音帶，均係
    被告所有供犯罪所用之物已如上述，爰依刑法第三十八條第一項第二款規定沒收
    之。又扣案現金三千五百元係被告所有之犯罪所得，亦如上述，應依刑法第三十
    八條第一項第三款宣告沒收。
據上論斷，應依刑事訴訟法第二百九十九條第一項前段、著作權法第八十七條第二款
、第九十三條第三款、刑法第十一條前段、第五十五條、第四十一條、第三十八條第
一項第二款、第三款、罰金罰鍰提高標準條例第二條，判決如主文。
本案經檢察官呂幸玲到庭執行職務
中    華    民    國  八  十  九    年    九    月    二  十  九      日
                                  臺灣高雄地方法院刑事第七庭
                                      法  官    蔡  國  卿
右正本證明與原本無異。
如不服本判決，應於判決送達後十日內，向本院提出上訴狀。
                                      書記官    邱  靜  銘
中    華    民    國  八  十  九    年    九    月    二  十  九      日
附錄本判決論罪之法條：
著作權法第八十七條第二款：
有下列情形之一者，除本法另有規定外，視為侵害著作權或製版權：
二、明知為侵害著作權或製版權之物，而散布或意圖散布而陳列或持有或意圖營利而
    交付者。
著作權法第九十三條第三款：
有下列情形之一者，處二年以下有期徒刑，得併科新臺幣十萬元以下罰金：
三、以第八十七條各款方法之一侵害他人之著作權者。


司法院資訊處製作；財團法人民間司法改革基金會備份。
